臺灣高等法院高雄分院民事裁定　　　　　 96年度重再字第4號
再審原告　　甲○○
　　　　　　丙○○
上列二人共同
訴訟代理人　賴玉山律師
　　　　　　邱佩芳律師
　　　　　　楊瀚濤律師
再審被告　　台灣電力股份有限公司
　　　　　　　　　　　設台北市○○○路○段242號
法定代理人　乙○○　　住同上
上列當事人間請求損害賠償事件，再審原告對於民國92年9 月3
日本院90年度重上更(一)字第33號第二審判決關於再審原告確定部
分，提起再審之訴，本院裁定如下：
    主  文
再審之訴駁回。
再審訴訟費用由再審原告負擔。
    理  由
一、按再審之訴，應於30日之不變期間內提起。前項期間，自判
    決確定時起算，判決於送達前確定者，自送達時起算；其再
    審之理由發生或知悉在後者，均自知悉時起算。民事訴訟法
    第500 條第1 項及第2 項前段分別有明文。故提起民事再審
    之訴，如主張其再審理由知悉在後者，應就所主張之事實負
    舉證責任；又當事人以有同法第496 條第1 項第1 款適用法
    規顯有錯誤之情形提起再審之訴，應認此項理由於裁判送達
    時當事人即可知悉，故計算是否逾30日之不變期間，應自裁
    判確定時起算，無同法第500 條第2 項但書再審理由知悉在
    後之適用（最高法院70年度台再字第212 號判例參照）。
二、經查，本件再審原告甲○○、丙○○與再審被告台灣電力股
    份有限公司間請求損害賠償事件，經本院於民國92年9月3日
    90年度重上更(一)字第33號民事判決，並於92年9 月15日送達
    該判決，再審原告並未聲明上訴，該判決關於再審原告部分
    已於92年10月5 日確定等情，業經再審原告陳明，並經本院
    調閱上開案卷核閱屬實，復有送達證書（本院90年度重上更
    (一)字第33號卷第三宗92頁）及民事判決確定證明書（本院93
    年度重上更(二)字第13號卷第一宗211 頁）可稽。準此，再審
    原告於上開判決送達時即可知悉原確定判決有無民事訴訟法
    第496 條第1 項第1 款適用法規顯有錯誤之再審理由，是其
    以此為再審理由提起再審之訴，應自原確定判決確定日即92
    年10月5 日起算再審期間，其遲至96年6 月20日始提起本件
    再審之訴，顯逾再審不變期間，而無同法第500 條第2項 但
    書再審理由知悉在後之規定之適用。再審原告主張：因再審
    被告於96年5 月底擬對再審原告提出扣押薪資行動，再審原
    告迫不得已，乃於96年6 月初檢具相關卷證，委任賴玉山法
    律事務所研究案情，而於96年6 月12日接獲前開法律事務所
    律師提出之法律意見書，始知悉可主張「會計法」相關規定
    提起再審，再審原告並未遲誤提起再審之不變期間云云，依
    上說明，並無可採。本件再審之訴不合法，應予駁回。
三、綜上所述，本件再審之訴不合法，依民事訴訟法第第502 條
    第1 項、第95條、第78條、第85條第1 項前段，裁定如主文
    。
中　　華　　民　　國　　96　　年　　7 　　月　　13　　日
                            民事第五庭
                                審判長法官    蔡明宛
                                法      官    黃國川
                                法      官    曾錦昌
以上正本證明與原本無異。
如不服本裁定應於送達後10日內向本院提出再抗告狀 (並按他造
當事人之人數附繕本)， 並繳納再抗告費新臺幣1,000 元。再為
抗告非以其違背法令為理由，不得再為抗告。
中　　華　　民　　國　　96　　年　　7 　　月　　13　　日
                                書  記  官    郭蘭蕙
